【裁判字號】    89,易,962
【裁判日期】    891114
【裁判案由】    違反毒品危害防制條例
【裁判全文】
臺灣新竹地方法院刑事判決                          八十九年度易字第九六二號
    公  訴  人  臺灣新竹地方法院檢察署檢察官
    被      告  甲○○
右列被告因違反毒品危害防制條例案件，茲經檢察官提起公訴 (八十九年度毒偵緝字
第一三三號)，本院判決如左：
    主  文
甲○○連續施用第二級毒品，累犯，處有期徒刑捌月。扣案之第二級毒品安非他命壹
包（毛重零點陸伍公克）沒收銷燬之，另扣案之吸食器壹組，沒收。
    事  實
一、甲○○曾於民國八十六年間因違反麻醉藥品管理條例，經本院判處有期徒刑六月
    ，於八十七年七月二十四日執行完畢。於八十八年間因施用第二級毒品安非他命
    案件，經臺灣新竹地方法院檢察署檢察官聲請本院以八十八年度毒聲字第一０四
    五號裁定送觀察、勒戒後，認無繼續施用毒品傾向，而由臺灣新竹地方法院檢察
    署檢察官於八十八年七月十四日以八十八年度偵字第一九四九號為不起訴處分確
    定在案。竟仍不知悔改，基於施用第二級毒品安非他命之概括犯意，自八十八年
    十月十八日起至八十九年一月三十一日止，在新竹市○○街二十八巷五十四號住
    處，以將安非他命置於玻璃球，再以火燒烤，吸其煙霧之方式，連續施用第二級
    毒品安非他命多次。嗣分別於八十八年十月十九日晚上九時五十分許，在前開住
    處為警查獲，並扣得安非他命一包（毛重０．６５公克）及吸食器一組，另於八
    十九年一月三十一日晚上十一時許，在新竹市○○路○段六十二號前為警查獲，
    。旋其再經臺灣新竹地方法院檢察署檢察官聲請，經本院以八十九年度毒聲字第
    七四六號裁定送觀察、勒戒後，認有繼續施用毒品傾向，現在臺灣新竹戒治所強
    制戒治中。
二、案經新竹市警察局第二分局、第三分局報請臺灣新竹地方法院檢察署檢察官偵查
    起訴。
    理  由
一、訊據被告甲○○對於右揭時地連續施用安非他命之事實坦承不諱，且有扣案之安
    非他命０．６５公克及吸食器一組可資佐證，又被告為警查獲時，經採尿送驗結
    果，呈第二級毒品安非他命之陽性反應，分別有新竹市警察局辦理煙毒、麻醉藥
    品案尿液送驗受檢人真實姓名代號對照表暨送驗登記簿、新竹市衛生局竹市衛六
    字第１４５１１號不法藥物尿液初步篩檢報告書（見八十八年度毒偵字第六八二
    號偵查卷宗第二十六頁以下）、新竹市警察局第二分局辦理煙毒、麻醉藥品案尿
    液送驗受檢人真實姓名代號對照表暨送驗登記簿、新竹市衛生局竹市衛六字第二
    ０八八號不法孳物尿液初步篩檢報告書（見八十九年度毒偵字第四八六號偵查卷
    宗第三十九頁以下）各一紙附卷足憑。
二、另被告前因施用毒品案件，經臺灣新竹地方法院檢察署檢察官聲請本院以八十八
    年度毒聲字第一０四五號裁定送觀察、勒戒後，認無繼續施用毒品傾向，而由臺
    灣新竹地方法院檢察署檢察官於八十八年七月十四日以八十八年度偵字第一九四
    九號為不起訴處分確定在案，有臺灣新竹地方法院檢察署刑案資料查註紀錄表一
    份在卷可稽。其於五年內再犯毒品危害防制條例第十條之罪，本院以八十九年度
    毒聲字第七四六號裁定再臺送灣新竹看守所附設勒戒處所觀察、勒戒後，認有繼
    續施用毒品傾向，有本院八十九年度毒聲字第七四六號裁定（見八十八年度毒偵
    字第六八二號偵查卷宗第三十二頁）、臺灣新竹看守所於八十九年六月二十七日
    出具之竹所總字第１４５８號函所附證明書一份（見八十九年度毒偵緝字第一三
    三號偵查卷宗第二十五頁）附卷可參。本案事證已臻明確，被告施用安非他命等
    犯行堪予認定，自應依法論罪科刑。
三、核被告所為，係犯毒品危害防制條例第十條第二項之施用第二級毒品罪。被告持
    有第二級毒品之低度行為為施用第二級毒品之高度行為所吸收，均不另論罪。其
    先後多次施用第二級毒品犯行，時間緊接，解犯構成要件相同之罪名，顯係基於
    概括之犯意反覆為之，為連續犯，依刑法第五十六條規定論以一罪，並加重其刑
    。公訴人雖僅就被告於八十八年十月十九日下午，在新竹市○○街二十八巷五十
    四號施用第二級毒品安非他命之犯行提起公訴，而未論其後之犯行，然檢察官就
    犯罪事實一部起訴者，其效力及於全部，今被告於審判中供承其於八十八年十月
    十八日起至八十九年一月三十一日止有連續施用安非他命之犯行，因與前揭公訴
    人起訴部分之犯罪事實，有裁判上一罪之連續犯關係，基於審判不可分之原則，
    此部分應為起訴效力所及，本院自應一併審究，附此敘明。末查，被告前於八十
    六年間因違反麻醉藥品管理條例，經本院判處有期徒刑六月，於八十七年七月二
    十四日執行完畢，有臺灣高等法院被告全國前案記錄表一份為證，五年以內再犯
    本件有期徒刑以上之罪，為累犯，應依刑法第四十七條規定，遞加重其刑。爰審
    酌安非他命毒品，危害施用者之神經中樞，使施用者產生幻聽及幻想之症狀，對
    施用者之健康產生不良之影響，同時因幻聽及幻想結果亦可能使施用者對周遭之
    人施暴，對公共秩序產生危害，且被告經過勒戒後，猶不知自制，再度施用毒品
    ，惟於本院審理時坦承犯行，尚有悔意等一切情狀，量處如主文所示之刑。至扣
    案之安非他命毛重０．６５公克，雖被告否認為其所有，惟因安非他命屬第二級
    毒品，應依毒品危害防制條例第十八條第一項前段之規定，宣告沒收銷毀之。另
    扣案之吸食器一組，為被告所有供施用安非他命所用之物，業經被告自承在卷，
    應依刑法第三十八條第一項第二款規定，宣告沒收。
據上論斷，應依刑事訴訟法第二百九十九條第一項前段，毒品危害防制條例第十條第
二項、第十八條第一項前段、第二十條第三項前段，刑法第十一條、第五十六條、第
四十七條、第三十八條第一項第二款，判決如主文。
本案經檢察官林李嘉到庭執行職務。
中      華      民      國    八十九    年     十一     月     十四     日
                                    臺灣新竹地方法院刑事第一庭
                                          法  官    馮  俊  郎
右正本證明與原本無誤。
如不服本判決，應於判決送達後十日內向本院提出上訴狀( 應附繕本 )，上訴於臺灣
高等法院。
                                          書記官    謝  國  聖
中      華      民      國    八十九    年     十一     月     十四     日
附錄論罪法條
毒品危害防制條例第十條第二項
施用第二級毒品者，處三年以下有期徒刑。


司法院資訊處製作；財團法人民間司法改革基金會備份。
